臺灣臺中地方法院臺中簡易庭小額民事判決
110年度中小字第2123號
原      告  林書廷  


被      告  洪珣皓  

上列被告因過失傷害案件（109年度交易字第346號），經原告提
起附帶民事訴訟請求賠償損害（110年度交附民字第148號），經
本院刑事庭裁定移送前來，本院於中華民國110年9 月29日言詞
辯論終結，判決如下：
    主      文
被告應給付原告新臺幣參萬參仟貳佰壹拾元，及自民國一一○年
三月二十七日起至清償日止，按週年利率百分之五計算之利息。
原告其餘之訴駁回。
訴訟費用新臺幣壹仟元由被告負擔。
本判決原告勝訴部分得假執行。
    事實及理由
壹、兩造爭執要旨：
  一、原告主張：被告於民國108年8月17日12時30分許，騎駛車
      牌號碼000-0000號普通重型機車，自臺中市烏日區高鐵東
      一路鐵路局地下機車停車場駛出，起駛進入臺中市烏日區
      高鐵東一路擬迴車時，本應注意行車起駛前應顯示方向燈
      ，注意前後左右有無障礙或車輛行人，並應讓行進中之車
      輛行人優先通行，且車輛迴車時，應暫停並顯示燈光或手
      勢，看清無來往車輛，始得迴轉，而依當時天候晴、日間
      有自然光線、柏油路面、路面乾燥、無缺陷、無障礙物、
      視距良好等情形，並無不能注意之情事，竟疏未注意及此
      ，貿然自靠站停車之公車駕駛座前方起步駛出欲迴轉於高
      鐵東一路行駛，適有原告騎駛車牌號碼000-000號普通重
      型機車（下稱系爭機車），沿高鐵東一路由東往西方向直
      行行經該處，見被告自該公車前方駛出，煞車不及，兩車
      遂發生碰撞，原告因此人車倒地，並受有左前臂挫傷、左
      側手肘擦傷、右側踝部擦傷、右側膝部擦傷等傷害（下稱
      系爭傷害），系爭機車亦因此受損。為此，爰依侵權行為
      之法律關係提起本件訴訟，請求被告賠償醫療費用新臺幣
      （下同）860元、機車修理費用6,350元、全勤獎金之損失
      6,000元及精神慰撫金36,790元，並聲明：被告應給付原
      告50,000元，及自起訴狀繕本送達翌日起至清償日止，按
      週年利率5 ％計算之利息。
  二、被告則以：對本件車禍應由被告負肇事責任並不爭執，且
      同意給付原告所請求之醫療費用860元、機車修理費用6,3
      50元、全勤獎金之損失6,000元。但原告請求之慰撫金金
      額過高等語資為抗辯，並聲明：原告之訴駁回。
貳、得心證之理由：
  一、按刑事訴訟判決所認定之事實，固非當然有拘束民事訴訟
      判決之效力，但民事法院調查刑事訴訟原有之證據，而斟
      酌其結果以判斷事實之真偽，並於判決內記明其得心證之
      理由，即非法所不許（最高法院67年台上字第2674號及49
      年台上字第929 號民事裁判要旨參照），是本院自得調查
      刑事訴訟中原有之證據，斟酌其結果以判斷其事實，合先
      敘明。
  二、原告主張被告於108年8月17日12時30分許，騎駛車牌號碼
      000-0000號普通重型機車，自臺中市烏日區高鐵東一路鐵
      路局地下機車停車場駛出，起駛進入臺中市烏日區高鐵東
      一路擬迴車時，本應注意行車起駛前應顯示方向燈，注意
      前後左右有無障礙或車輛行人，並應讓行進中之車輛行人
      優先通行，且車輛迴車時，應暫停並顯示燈光或手勢，看
      清無來往車輛，始得迴轉，而依當時天候晴、日間有自然
      光線、柏油路面、路面乾燥、無缺陷、無障礙物、視距良
      好等情形，並無不能注意之情事，竟疏未注意及此，貿然
      自靠站停車之公車駕駛座前方起步駛出欲迴轉於高鐵東一
      路行駛，適有原告騎駛系爭機車，沿高鐵東一路由東往西
      方向直行行經該處，見被告自該公車前方駛出，煞車不及
      ，兩車遂發生碰撞，原告因而人車倒地，並受有系爭傷害
      ，系爭機車亦因此受損等情，業經本院依職權調取本院10
      9 年度交易字第346 號事卷宗核閱屬實，且為被告所不爭
      執，堪信原告所陳上情為真正，本院即採為判決之基礎。
  三、按行車起駛前應顯示方向燈，注意前後左右有無障礙或車
      輛行人，並應讓行進中之車輛行人優先通行；車輛迴車前
      ，應暫停並顯示左轉燈光或手勢，看清無來往車輛，並注
      意行人通過，始得迴轉，道路交通安全規則第89條第1項
      第7款、第106條第5款分別定有明文。次按因故意或過失
      ，不法侵害他人之權利者，負損害賠償責任；不法侵害他
      人之身體或健康者，對於被害人因此喪失或減少勞動能力
      或增加生活上之需要時，應負損害賠償責任；不法侵害他
      人之身體、健康、名譽、自由、信用、隱私、貞操，或不
      法侵害其他人格法益而情節重大者，被害人雖非財產上之
      損害，亦得請求賠償相當之金額，民法第184 條第1 項前
      段、第193 條第1 項、第195 條第1 項前段分別定有明文
      。本件被告騎駛機車起駛迴轉前，疏未注意原告遵向騎駛
      而來之系爭機車，並禮讓行進中之系爭機車優先通行，即
      貿然起駛機車進入車道，迨原告見狀已煞避不及，兩車遂
      發生碰撞，致原告受有系爭傷害及系爭機車亦因此受損，
      被告對本件車禍之發生自應負完全之過失責任，且其過失
      行為與原告受傷及系爭機車受損間有相當因果關係，揆諸
      上開規定，原告請求被告對其所受損害負賠償之責，洵屬
      有據。茲就原告請求被告賠償之項目有無理由，逐一論述
      如下：
    ㈠醫療費用：
      原告主張其因本件車禍受傷共支出醫療費用860元乙節，
      業據其提出永旭大藥局統一發票、台宏診所藥品明細收據
      、烏日林新醫院醫療費用收據為證（見本院卷第47至53頁
      ），被告亦同意給付（見本院卷第42頁），是原告賠償醫
      療費用860元，為有理由。
    ㈡系爭機車修理費用：
      原告主張系爭機車因本件車禍受損共支出修理費用為6,35
      0 元乙節，業據其提出機車維修保養明細表為證（見本院
      卷第57頁），被告亦同意給付（見本院卷第43頁），是原
      告請求被告賠償系爭機車修理費用6,350元，亦有理由。
    ㈢全勤獎金之損失：
      原告主張其因本件車禍受傷損失全勤獎金6,000元乙節，
      業據其提出員工請假申請單狀態查詢資料為證（見本院卷
      第59頁），被告並同意給付（見本院卷第43頁），是原告
      請求被告賠償全勤獎金之損失6,000元，為有理由。
    ㈣精神慰撫金：
      按慰撫金之賠償須以人格權遭遇侵害，使精神上受有痛苦
      為必要，其核給之標準固與財產上損害之計算不同，然非
      不可斟酌雙方身份資力與加害程度，及其他各種情形核定
      相當之數額（最高法院51年台上字第223 號民事裁判要旨
      參照）。查原告為逢甲大學畢業，畢業後從事科技業，擔
      任工程師，目前每月薪資為64,500元（不含獎金），名下
      有一筆預售屋，現與女友同住，無需要扶養之人；被告為
      逢甲大學畢業，畢業後從事教職，每月薪資約3萬8千多元
      ，名下無不動產，現與前妻同住，需負責家用等節，業據
      兩造於本院審理時陳明在卷，並有稅務電子閘門財產及所
      得調件明細表附卷可按。是本院審酌兩造之身分、地位、
      經濟能力及原告之傷勢等一切情狀，認原告請求被告賠償
      精神慰撫金36,790元之精神慰撫金，尚嫌過高，應以2萬
      元為適當。
    ㈤綜上，原告得請求被告賠償之金額合計為33,210元【計算
      式：860＋6,350＋6,000＋20,000＝33,210 】。
  四、末按給付無確定期限者，債務人於債權人得請求給付時，
      經其催告而未為給付，自受催告時起，負遲延責任。其經
      債權人起訴而送達訴狀，或依督促程序送達支付命令，或
      為其他相類之行為者，與催告有同一之效力；遲延之債務
      ，以支付金錢為標的者，債權人得請求依法定利率計算之
      遲延利息。但約定利率較高者，仍從其約定利率；應付利
      息之債務，其利率未經約定，亦無法律可據者，週年利率
      為百分之5，民法第229 條第2 項、第233 條第1 項及第2
      03 條分別定有明文。本件原告對被告之侵權行為債權，
      核屬無確定期限之給付，既經原告提起本件訴訟，且起訴
      狀繕本業於110 年3月26日送達被告，有送達證書在卷可
      憑（見附民卷第15頁），被告迄未給付，當負遲延責任。
      是原告請求被告自起訴狀繕本送達翌日即110年3月27日起
      至清償日止，按週年利率5 ％計算之利息，亦屬有據。
  五、綜上所述，原告依侵權行為之法律關係，請求被告給付33
      ,210元，及自110年3月27日起至清償日止，按週年利率5 
      ％計算之利息，為有理由，應予准許；逾此範圍之請求，
      則屬無據，應予駁回。
　六、本件為判決基礎已臻明確，兩造其餘攻擊防禦方法及訴訟
      資料，經本院審酌後，核與判決結果不生影響，爰不一一
      論述。
　七、本判決係適用小額程序所為被告部分敗訴之判決，依民事
      訴訟法第436 條之20規定，應就原告勝訴部分依職權宣告
      假執行。
  八、本件係原告提起刑事附帶民事訴訟，經本院刑事庭依刑事
      訴訟法第504 條第1 項規定裁定移送前來，依同條第2 項
      之規定，就原告請求之醫療費用、全勤獎金之損失及慰撫
      金部分，均屬於因刑法過失傷害罪所受之損害，免納裁判
      費；惟就原告請求之車輛修復費用部分，因刑法之毀損罪
      僅限於故意犯，此部分非屬犯罪所受之損害，自不在刑事
      附帶民事訴訟之範圍，原告並已依法繳納裁判費1,000 元
      。準此，爰依民事訴訟法第436 條之19第1 項之規定，確
      定本件訴訟費用額為1,000 元，並依同法第78條之規定，
      命由敗訴之被告負擔。
中　　華　　民　　國　　110 　年　　10　　月　　15　　日
                  臺中簡易庭    法  官  林筱涵
以上為正本係照原本作成。
如不服本判決，應於送達後二十日內，以判決違背法令為理由，
向本院提出上訴狀並表明上訴理由（上訴理由應表明一、原判決
所違背之法令及其具體內容；二、依訴訟資料可認為原判決有違
背法令之具體事實），如於本判決宣示後送達前提起上訴者，應
於判決送達後廿日內補提上訴理由書（須附繕本）。
中　　華　　民　　國　　110 　年　　10　　月　　15　　日
                                書記官  張峻偉